【裁判字號】    89,重訴,1887
【裁判日期】    891123
【裁判案由】    清償借款
【裁判全文】
臺灣臺北地方法院民事判決  八十九年度重訴字第一八八七號
    原      告  台北銀行股份有限公司
    法定代理人  己○○
    訴訟代理人  丁○○
                甲○○
    被      告  乙○○
                            身.
                丙○○      住台北市○○街七五巷十之二號三樓
                            身.
                戊○○      住台北市○○街七五巷十之二號三樓
                            身.
    右  一  人
    訴訟代理人  丙○○      住台北市○○街七五巷十之二號三樓
右當事人間請求給付借款事件，本院判決如左：
    主      文
被告應連帶給付原告新台幣柒佰捌拾萬元，及如附表所示之利息、違約金。
訴訟費用由被告連帶負擔。
本判決於原告以新台幣貳佰陸拾萬元為被告供擔保後，得假執行。但被告如於假執行
程序實施前，以新台幣柒佰捌拾萬元為原告預供擔保，得免為假執行。
    事      實
甲、原告方面：
一、聲明：除假執行供擔保金額外，如主文所示。
二、陳述：
（一）被告丙○○、戊○○於民國八十六年三月八日簽立保證書，就被告乙○○對原
      告現在（包括過去已發生尚未清償者）及將來連續發生之票據、借款、墊款、
      保證及其他有關債務，均包括利息、遲延利息、違約金、損害賠償及有關履行
      上開債務所需之一切費用等，於新台幣（下同）九百三十六萬元之限額內，與
      被告乙○○負連帶清償責任。
（二）嗣被告乙○○於八十八年三月十五日向原告借款三筆，金額分別為四百五十萬
      元、一百三十萬元及二百萬元，共計七百八十萬元，均約定於八十九年三月十
      四日到期。約定利息隨原告所訂基本放款利率分別加碼年息百分之零點三一、
      零點五一、零點五一計算，並隨原告基本放款利率調整而變動，自借款日起按
      月計付利息。若有遲延履行時，逾期清償在六個月以內者，按上開利率百分之
      十，超過六個月者，超過部份按上開利率百分之二十計付違約金。詎屆清償期
      後，屢向被告催討，均置之不理，尚有如附表所示之本金七百八十萬元及利息
      、違約金迄未清償。為此爰依消費借貸及連帶保證之法律關係起訴請求被告連
      帶給付借款七百八十萬元及如附表所示之利息、違約金。
三、證據：提出借據、約定書、保證書。
乙、被告方面：
一、聲明：駁回原告之訴及其假執行之聲請，如受不利之判決，願供擔保請准免為假
    執行。
二、陳述：被告乙○○確有向原告借款，然現無能力還款。
    理      由
一、本件原告主張被告丙○○、戊○○於八十六年三月八日簽立保證書，就被告乙○○對原告所負債務於九百三十六萬元之限額內，與被告乙○○負連帶清償責任。
    嗣被告乙○○於八十八年三月十五日向原告借款三筆，金額分別為四百五十萬元
    、一百三十萬元及二百萬元，共計七百八十萬元，均約定於八十九年三月十四日
    到期。利息隨原告所訂基本放款利率分別加碼年息百分之零點三一、零點五一、
    零點五一計算，並隨原告基本放款利率調整而變動，自借款日起按月計付利息。
    若有遲延履行時，逾期清償在六個月以內者，按上開利率百分之十，超過六個月
    者，超過部份按上開利率百分之二十計付違約金。詎屆清償期後，屢向被告催討
    ，均置之不理，尚有如附表所示之本金七百八十萬元及利息、違約金迄未清償之
    事實，已據其提出借據、約定書、保證書為證，被告對此並不爭執，另被告乙○○並自認確有向原告借款，是應堪信原告主張為真實。
二、被告雖辯稱其等尚無能力還款等語，然此與本件消費借貸及連帶保證契約之成立
    、生效，另被告確有消費借貸債務尚未履行等事實無涉，是所辯即屬無據。
三、從而，原告依消費借貸及連帶保證契約請求被告連帶給付借款七百八十萬元，及
    如附表所示之利息、違約金為有理由，應予准許。
四、假執行之宣告：
    兩造陳明願供擔保以代釋明，聲請宣告假執行或免為假執行，均無不合，爰分別
    酌定相當擔保金額准許之。
五、結論：
    本件原告之訴為有理由，依民事訴訟法第八十五條第二項、第三百九十條第二項
    、第三百九十二條，判決如主文。
中      華      民      國    八十九    年     十一     月    二十三    日
                                        民事第三庭法      官  賴錦華
右為正本係照原本作成
如對本判決上訴，須於判決送達後廿日內向本院提出上訴狀
中      華      民      國    八十九    年     十一     月    二十三    日
                                                  法院書記官  張汝琪


司法院資訊處製作；財團法人民間司法改革基金會備份。
